臺灣臺北地方法院民事裁定
111年度北補字第290號
原      告  賴錦銖  
被      告  莊錚錚  

    主    文
原告應於本裁定送達後七日內，補繳第一審裁判費新臺幣柒仟捌
佰貳拾元；惟原告如能查報門牌號碼臺北市○○○路00巷00號5樓房
屋之交易現值或經有鑑定資格之鑑價公司所為之鑑價資料，且該
交易現值或鑑價資料較本院所核定訴訟標的價額為低者，則應以
該交易現值或鑑價資料為本件遷讓房屋訴訟標的價額，加計第三
項聲明訴訟標的金額新臺幣壹拾肆萬元後，依民事訴訟法第七十
七條之十三所定費率計算裁判費，並補繳裁判費，逾期未繳，即
駁回其訴。
    理    由
一、按因財產權而起訴，應繳納裁判費，此為法定必備之程式，
    民事訴訟法第77條之13定有明文。次按訴訟標的之價額，由
    法院核定。核定訴訟標的之價額，以起訴時之交易價額為準
　　；無交易價額者，以原告就訴訟標的所有之利益為準。以一
    訴主張數項標的者，其價額合併計算之。以一訴附帶請求其
    孳息、損害賠償、違約金或費用者，不併算其價額，民事訴
    訟法第77條之1第1、2項、第77條之2第1項前段、第2項分別
    定有明文。再按城市地方房屋之租金，以不超過土地及其建
    築物申報總價年息百分之十為限，土地法第97條第1項亦有
    明定。末按原告之訴，有民事訴訟法第249條第1項所列各款
    情形之一，依其情形可以補正，審判長應定期間命其補正，
　　逾期未補正，應以裁定駁回之。
二、查，本件原告起訴請求被告遷讓房屋等事件，其第1項聲明
    為：「被告應自臺北市○○○路00巷00號5樓之房屋(下稱系爭
    房屋)騰空遷讓返還予原告。」、第2項聲明為：「被告應自
    民國110年11月1日起至返還系爭房屋日止，應按日給付違約
    金新臺幣(下同)965元予原告。」、第3項聲明為：「被告應
    給付原告存證信函及律師諮詢費1萬元、第一審律師費8萬元
    及精神慰撫金5萬元。」，查本件訴)(訟標的價額核定為新
    臺幣716,000元（計算方式如後附表所示），應繳裁判費7,8
    20元。惟原告如能查報系爭房屋之交易現值或鑑價資料，且
    較本院所核定價額為低者，則應以該交易現值或鑑價資料為
    系爭房屋之交易價額，加計聲明第三項訴訟標的金額14萬元
    後，依民事訴訟法第77條之13所定費率計算裁判費，並補繳
    裁判費。茲依民事訴訟法第249條第1項但書之規定，限原告
    於收受本裁定送達7日內補繳，逾期不繳即駁回其訴，特此
    裁定。
中　　華　　民　　國　　111 　年　　1 　　月　　26　　日
　　　　　　　　　　臺北簡易庭  
　　　　　　　　　　　　　法    　官　郭美杏
以上為正本係照原本作成。
如不服本裁定關於核定訴訟標的價額部分，應於裁定送達後10日
內向本院提出抗告狀，並繳納抗告費新臺幣1,000 元；其餘關於
命補繳裁判費部分，不得抗告。
中　　華　　民　　國　　111 　年　　1 　　月　　26　　日
　　　　　　　　　　　　　書　記　官  林玗倩
附表：
本件訴訟標的價額計算方式：
1.訴之聲明第一項請求遷讓返還系爭房屋部分：每月租金4,800
  元ｘ12月÷10％＝576,000元（依土地法第97條第1項所定之房屋租
  金最高額限制反推）。
2.訴之聲明第二項請求違約金部分：不併算其價額。
3.訴之聲明第三項請求存證信函及律師諮詢費1萬元、第一審律
  師費8萬元及精神慰撫金5萬元部分：應併算。
4.以上合計716,000元（計算式：576,000＋10,000＋80,000＋5 
　0,000＝716,000）。
附註：
土地法第97條第1項
城市地方房屋之租金，以不超過土地及其建築物申報總價年息百
分之十為限。